【裁判字號】    97,審訴,2457
【裁判日期】    970731
【裁判案由】    毒品危害防制條例
【裁判全文】
臺灣高雄地方法院刑事判決            97年度審訴字第2457號
公  訴  人  臺灣高雄地方法院檢察署檢察官
被      告  乙○○
指定辯護人  本院公設辯護人黃文德
上列被告因毒品危害防制條例案件，經檢察官提起公訴（97年度
毒偵字第4034號），本院合議庭裁定由受命法官獨任依協商程序
審理，判決如下：
    主  文
乙○○施用第一級毒品，累犯，處有期徒刑柒月。扣案之第一級
毒品海洛因壹包（驗後淨重零點零貳陸公克），沒收銷燬之。
    事實及理由
一、本件犯罪事實及證據，除犯罪事實「而於民國93年11月25日
    因毒品危害防制條例修正後釋放」更正為「而於93年11月25
    日因強制戒治執行完畢釋放」；「扣得第一級毒品海洛因1
    包（毛重0.2 公克）」更正為「扣得第一級毒品海洛因1 包
    （驗後淨重0.026 公克）」；證據部分補充「被告乙○○於
    本院審理中之自白」及「高雄市立凱旋醫院濫用藥物成品檢
    驗鑑定書」外，餘均引用檢察官起訴書之記載，如附件。
二、本件被告業已認罪，並經辯護人協助下與檢察官於審判外達
    成協商之合意，渠等合意內容為：被告願受科刑範圍如主文
    所載。經核被告所為，係犯毒品危害防制條例第10條第1 項
    之施用第一級毒品罪，且上開協商合意內容，並無刑事訴訟
    法第455 條之4 第1 項所列不得認罪協商之情形，本件既經
    檢察官聲請改依協商程序而為判決，本院爰不經言詞辯論，
    於協商合意範圍內為協商判決。
三、應適用之法條：刑事訴訟法第455 條之4 第2 項、第455 條
    之8 、第454 條第2 項，毒品危害防制條例第10條第1 項、
    第18條第1 項前段，刑法第11條、第47條第1 項。
四、本判決除有刑事訴訟法第455 條之4 第1 項第1 款、第2 款
    、第4 款、第6 款、第7 款所定情形之一，或違反同條第2
    項規定者外，不得上訴。
本案經檢察官鄭益雄到庭執行職務。
中    華    民    國    97    年    7     月    31    日
                  刑事第七庭    法  官  陳君杰
以上正本證明與原本無異。
如不服本判決，應於判決送達後10日內，向本院提出上訴狀。
中    華    民    國    97    年    7     月    31    日
                                書記官  李承悌
附錄本判決論罪科刑法條全文：
毒品危害防制條例第10條第1項
施用第一級毒品者，處6 月以上5 年以下有期徒刑。
附件：
臺灣高雄地方法院檢察署檢察官起訴書
                                    97年度毒偵字第4034號
    被      告  乙○○  女  38歲（民國○○年○月○○日生）
                        住高雄縣美濃鎮○○里○○路520號
                        國民身分證統一編號：Ｚ000000000號
上列被告因毒品危害防制條例案件，已經偵查終結，認應該提起
公訴，茲將犯罪事實及證據並所犯法條分敘如下：
         犯  罪  事  實
一、乙○○前因施用毒品案件，經臺灣高雄地方法院以93年度毒
    聲字第688號裁定令入戒治處所施以強制戒治，因無繼續強
    制戒治之必要，而於民國93年11月25日因毒品危害防制條例
    修正後釋放，並經本署檢察官以94年度戒毒偵字第13號不起
    訴處分確定。又曾因違反肅清煙毒條例及竊盜案件，經臺灣
    高等法院高雄分院以86年度上訴字第624號判處有期徒刑3年
    4 月、2月，應執行有期徒刑3年5月確定；另因違反麻醉藥
    品管理條例，經臺灣高雄地方法院以86年度訴字第1357號判
    處有期徒刑3月確定，並與上開罪刑，定其應執行之刑有期
    徒刑3年7月確定；再因違反麻醉藥品管理條例，經臺灣高雄
    地方法院以85年度易字第8786號判處有期徒刑5月確定；嗣
    上開有期徒刑3年7月、5月與前違反肅清煙毒條例撤銷假釋
    後之殘刑2年6月21日接續執行，於89年7月25日縮短刑期假
    釋，於92年10月28日縮刑假釋期滿未經撤銷假釋，視為執行
    完畢。詎仍不知悔改，於97年4月30日上午某時，在高雄縣
    美濃鎮○○道路旁施用第一級毒品海洛因1次，嗣於97年5月
    3日10時30分，在高雄縣美濃鎮○○村○○道路旁，因形跡
    可疑，為警盤查後，扣得第一級毒品海洛因1包（毛重0.2公
    克）。
二、案經高雄縣政府警察局六龜分局報告偵辦。
         證  據  並  所  犯  法  條
一、上揭犯罪事實，業據被告乙○○自白在卷，並有臺灣檢驗科
    技股份有限公司之濫用藥物尿液檢驗報告、嫌犯代號與真實
    姓名對照表各1紙及第一級毒品海洛因1包扣案可佐，被告自
    白核與事實相符，其犯嫌堪予認定。
二、查被告前因施用毒品案件，經臺灣高雄地方法院以93年度毒
    聲字第688號裁定令入戒治處所施以強制戒治，因無繼續強
    制戒治之必要，而於93年11月25日因毒品危害防制條例修正
    後釋放，其於強制戒治執行完畢後，5年內再犯毒品危害防
    制條例第10條之罪，應依法訴追，核其所為，係犯毒品危害
    防制條例第10條第1項之罪嫌，其持有毒品之低度行為，為
    施用毒品之高度行為所吸收，應不另論罪。另因違反肅清煙
    毒條例及竊盜案件，經臺灣高等法院高雄分院以86年度上訴
    字第624號判處有期徒刑3年4月、2月，應執行有期徒刑3年5
    月確定；另因違反麻醉藥品管理條例，經臺灣高雄地方法院
    以86年度訴字第1357號判處有期徒刑3月確定，並與上開罪
    刑，定其應執行之刑有期徒刑3年7月確定；再因違反麻醉藥
    品管理條例，經臺灣高雄地方法院以85年度易字第8786號判
    處有期徒刑5月確定；嗣上開有期徒刑3年7月、5月與前違反
    肅清煙毒條例撤銷假釋後之殘刑2年6月21日接續執行，於89
    年7月25日縮短刑期假釋，於92年10月28日縮刑假釋期滿未
    經撤銷假釋，視為執行完畢，有上開刑案資料查註紀錄表可
    按，其前受有期徒刑之執行完畢後，5年內再犯本件有期徒
    刑以上之罪，為累犯，請依刑法第47條規定加重其刑。扣案
    第一級毒品海洛因1包（毛重0.2公克），請依毒品危害防制
    條例第18條第1項宣告沒收銷燬之。
三、依刑事訴訟法第251條第1項提起公訴。
    此  致
臺灣高雄地方法院
中    華    民    國    97    年    5     月    22    日
                              檢  察  官  甲  ○  ○
上正本證明與原本無異
中    華    民    國    97    年    5     月    27    日
                              書  記  官  王  龍  偉
所犯法條
毒品危害防制條例第10條第1項
施用第一級毒品者，處 6 月以上 5 年以下有期徒刑。


司法院資訊處製作；財團法人民間司法改革基金會備份。
